臺灣桃園地方法院刑事判決　　　　　　　　　　 九十二年度交簡上字第一三八號
　　上　訴　人　臺灣桃園地方法院檢察署檢察官
　　被　　　告　丙○○
右上訴人因被告過失傷害案件，不服本院九十二年度桃交簡字第九六二號中華民國九
十二年八月十二日第一審簡易判決（起訴案號：九十二年度偵字第五六七八號），提
起上訴，本院合議庭為第二審判決如左：
    主  文
上訴駁回。
丙○○緩刑參年。
    事  實
一、丙○○於民國九十二年二月十四日十四時許，駕駛車牌號碼九Ｎ─四三六二號自
    用小客車，沿桃園縣龍潭鄉○○路由龍潭往大溪方向行駛，行經該路三八Ｏ號前
    ，其車前有行人乙○○○（聲請簡易判決處刑書誤載為戴簡阿笑）在其同向右側
    路旁依規定行走，即應注意車前狀況，隨時採取必要之安全措施。且依當時情形
    ，尚非不能注意，竟疏於注意及此，致其車輛右側後視鏡擦撞乙○○○倒地，而
    受有左側小腿、脛腓骨開放性骨折，頭部外傷併腦震盪之傷害。丙○○乃停車處
    理，並將乙○○○送醫急救，經路人報警到場處理，循線查獲。
二、案經乙○○○之配偶甲○○告訴，經桃園縣政府警察局平鎮分局報由臺灣桃園地
    方法院檢察署檢察官偵查後聲請以簡易判決處刑。
    理  由
一、被告丙○○於警詢、偵查及本院審理中坦承其於前揭時、地，駕駛車牌號碼九Ｎ
    ─四三六二號自用小客車，疏未注意前方路人之動向，其車輛右側後視鏡擦撞及
    當時正在該路段同向右側行走在前之路人乙○○○，致乙○○○受有左側小腿、
    脛腓骨開放性骨折及頭部外傷併腦震盪等傷害等情，核與當時亦在場之告訴人甲
    ○○警詢時之指訴相符，並有道路交通事故調查報告表（一）、（二）及現場圖
    各一件、現場照片三張、診斷證明書一紙附卷可稽。按汽車行駛時，駕駛人應注
    意車前狀況，並隨時採取必要之安全措施，道路交通安全規則第九十四條第三項
    定有明文。被告駕駛汽車理應注意車前狀況，並隨時採取必要之安全措施，以預
    防危險之發生。且依道路交通事故調查報告表（一）、（二）及現場圖各一件、
    現場照片所示，天候為晴，日間自然光線，柏油路面，路面乾燥無缺陷、無障礙
    物，視距良好，雙向四車道，有路面邊線等情，並無使之不能注意之情事，即非
    不能注意，詎其疏未注意車前行人動態，隨時採取必要之安全措施，因而肇致本
    件車禍，自難辭過失之責。被害人當時係依規定行走於往大溪方向右側路邊，此
    據當時在場之甲○○於警詢指明，且依現場圖與現場照片顯示，該路段往大溪方
    向右側之路面邊線外，尚有可停一部小客車以上之寬度，被告亦陳明係其車輛右
    側後視鏡擦撞及被害人倒地成傷等情，益見被害人當時係依規定行走於路旁，為
    被告所駕駛車輛後視鏡自後擦撞倒地，被害人並無過失。被告於偵查中指被害人
    違規行走於車道上云云，並非可採。被害人係因本件事故而受有前揭傷害，被告
    之過失行為與被害人成傷之結果，有相當因果關係。本件被告過失傷害犯行，至
    為明確。
二、核被告所為，係犯刑法第二百八十四條第一項前段之過失傷害罪。原審適用上開
    法條及刑法第四十一條第一項前段、罰金罰鍰提高標準條例第一條、第二條，量
    處被告有期徒刑四月，並諭知如易科罰金以三百元（銀元）折算一日，認事用法
    洵無違誤，量刑亦稱妥適。檢察官依告訴人請求上訴之旨以：被告毫無悔意，且
    不願負擔任何賠償，原審判處被告有期徒刑四月，猶嫌過輕等語，提起上訴，惟
    被告在本院審理中已與被害人達成和解，並同意賠償被害人二十五萬元等情，有
    和解書一份在卷足參，上訴意旨指被告毫無悔意，且不願負擔任何賠償云云，顯
    無理由，應予駁回。被告前於七十六年間，因賭博案件，經本院判處有期徒刑七
    月，上訴後經台灣高等法院於七十七年一月二十八日駁回上訴確定，嗣經台灣高
    等法院於七十七年五月三十一日裁定減刑為有期徒刑三月十五日，並於七十七年
    七月十二日，易科罰金執行完畢，其於受有期徒刑執行完畢後，五年內未曾受有
    期徒刑以上刑之宣告，有臺灣高等法院被告全國前案紀錄表在卷可稽，被告於偵
    審中為前開自白，且已與被害人和解，尚有悔意，另告訴人代理人業已當庭表明
    同意給予被告緩刑，被告經此偵審程序併科刑之宣告之教訓，應知警惕而無再犯
    之虞，本院因認其所宣告之刑以暫不執行其刑為當，爰併宣告緩刑三年，用啟自
    新。
據上論斷，應依刑事訴訟法第四百五十五條之一第三項、第三百六十八條，刑法第七
十四條第二款，判決如主文。
本案經檢察官洪景明到庭執行職務。
中    華    民      國      九十三      年      一    月    二十    日
                                臺灣桃園地方法院交通庭
                                  審判長法  官  謝順輝
                                        法  官  李昆南
                                        法  官  尹  良
右正本證明與原本無異。
不得上訴。
                                        書記官  廖宜政
中    華    民      國      九十三      年      一    月    二十    日
